臺灣板橋地方法院民事判決　　　　　　　　　　　　九十三年度訴字第一五七九號
　　原　　　告　甲○○
　　訴訟代理人　丙○○
　　被　　　告　乙○○
右當事人間請求給付借款事件，經本院於民國九十三年十一月十五日言詞辯論終結，
判決如左：
    主    文
原告之訴駁回。
訴訟費用由原告負擔。
    事實及理由
甲、程序方面：
    按訴狀送達後，原告不得將原訴變更或追加他訴，但擴張或減縮應受判決事項之
    聲明者，不在此限，民事訴訟法第二百五十五條第一項第三款定有明文。本件原
    告起訴原請求被告應給付原告新臺幣（下同）六十萬元及自民國（下同）八十九
    年三月十一日起至清償日止，按週年利率百分之五計算之利息。嗣於九十三年十
    一月十五日變更其聲明，將原遲延利息之起算時間縮減為自九十年十月一日起算
    ，因原告僅係將計算遲延利息之時間予以減縮，核屬減縮應受判決事項之聲明，
    參諸前揭規定，應予准許。
乙、得心證之理由：
  一、原告主張：被告於八十九年三月十一日向原告借款六十萬元，約定分三次（每
      次二十萬元）清償，期限各為八十九年九月三十日、九十年二月十日、九十年
      九月三十日，並立有借據為證。未料被告屆期不為清償，經一再催討，均置之
      不理，爰依消費借貸之法律關係提起本件訴訟等語。並聲明求為判決：被告應
      給付原告六十萬元及自九十年十月一日起至清償日止，按週年利率百分之五計
      算之利息。
  二、被告則以：被告與原告原為男女朋友關係，但原告有酗酒惡習且常借酗酒對被
      告多次言語侮辱，甚至有暴力傷害情事發生，被告不堪其擾乃於八十九年初提
      議分手。原告於同年三月十一日，電話要求被告至原告妹妹家談判要求復合，
      並揚言如未依約前往將以死相脅，被告基於安全考量乃依約前往談判。詎料，
      原告見要求復和目的未成，竟提出被告應給予分手費六十萬元做為分手條件，
      並拿起桌上利刃企圖割腕自殺，又作勢跳樓，被告始在不得已的情況下在借據
      上簽名，實則被告並未向原告借貸六十萬元，亦未收受系爭款項等語置辯，並
      聲明：請求駁回原告之訴。
  三、查原告就其主張之事實，業據提出借據、存證信函影本各一紙及原告甲○○之
      富邦商業銀行客戶存提記錄單五紙為證，被告雖辯稱係因原告以自殺要脅，不
      得已始在借據內簽名云云，然此已為原告所否認，被告復未舉證以實其說，所
      辯自不足採信。惟按我國民法規定之消費借貸契約乃係要物契約，亦即除當事
      人就借貸之意思應有所合致外，更須有交付金錢或其他代替物，以移轉其所有
      權於他方之事實，始能成立。又當事人主張有利於己之事實者，就其事實有舉
      證之責任，民事訴訟法第二百七十七條前段定有明文。本件被告既否認原告有
      交付金錢之事實，依前開規定，自應由原告就其主張已為交付之有利事實負舉
      證責任。然而，原告提出之借據僅得證明兩造有借貸之合意，尚不足以證明有
      交付借款之事實。至原告所提富邦商業銀行客戶存提記錄單上既已載明金錢係
      「轉入：盧明霞、盧明芬、盧明珠」，顯見該等款項並非直接交付或匯款予被
      告，至為明確，且被告已否認與盧明霞等人相識或有何關係，是原告將款項交
      付盧明霞等人之事實，要難認與本案有何關連。再者，依前開提存紀錄單所載
      ，原告係自八十六年四月起至同年十一月止陸續多次將帳戶內之金錢轉予盧明
      霞等人，所轉款項總額合計為六十七萬九千一百六十元，此亦與原告主張被告
      係於「八十六年三月十一日」向其借款「六十萬元」之情不符。是原告提出之
      證據既均不足以證明原告有將六十萬元借貸款項交付被告之事實，消費借貸契
      約之要物性即有欠缺，依首揭說明，自難認兩造間之消費借貸契約業已成立。
      從而，原告依消費借貸法律關係提起本訴，請求被告返還借款六十萬元及自九
      十年十月一日起至清償日止，按週年利率百分之五計算之利息，為無理由，應
      予駁回。
丙、訴訟費用負擔之依據：民事訴訟法第七十八條。
中　　　華　　　民　　　國　　九十三　　年　　 十一 　　月　　二十九　　日
                                  臺灣板橋地方法院民事第二庭
                                      法  官  程怡怡
右為正本係照原本作成
如對本判決上訴，須於判決送達後廿日內向本院提出上訴狀
中　　　華　　　民　　　國　　九十三　　年　　 十一 　　月　　二十九　　日
                                      書記官  楊舒惟
